【裁判字號】    98,自,8
【裁判日期】    990519
【裁判案由】    業務侵占等
【裁判全文】
臺灣高雄地方法院刑事判決                 98年度自字第8號
自  訴  人  丙○○
自訴代理人  陳宏義律師
被      告  乙○○
選任辯護人  陳豐裕律師
被      告  己○○
上列被告等因詐欺等案件，經自訴人提起自訴，本院判決如下：
    主  文
乙○○被訴如附表一編號1 至6 所示詐欺取財罪、己○○被訴如
附表一編號2 至6 所示詐欺取財罪，及乙○○被訴如附表一編號
7 至13所示背信罪、己○○被訴如附表一編號7 至9 所示背信罪
，及乙○○被訴如附表一編號14至15所示之業務侵占罪部分，均
無罪。
乙○○、己○○被訴如附表二編號1 至3 所示詐欺取財罪部分，
均免訴。
乙○○被訴如附表三編號1 至6 所示詐欺取財罪、己○○被訴如
附表三編號1 至3 、6 所示詐欺取財罪部分，均自訴不受理。
    理  由
壹、自訴意旨略以：被告乙○○於民國91年底，邀約自訴人丙○○，及第三人庚○○、甲○○共同投資，4 人原約定各出資
    新台幣（下同）12萬5 千元，成立「冠良國際有限公司」（
    雖並未實際辦理設立登記，惟自訴人與乙○○等人慣以冠良
    公司稱之，故下仍稱冠良公司），以從事印尼籍漁工之仲介
    業務，並約由自訴人擔任負責人，乙○○則擔任總經理職務
    ，並負責於印尼招攬漁工並發放薪資予漁工家屬、收取佣金
    ，被告己○○則為乙○○之同居女友，擔任冠良公司會計工
    作，並為下列行為：(一)乙○○基於詐欺取財之犯意，向自訴
    人謊稱投資引進印尼漁工有利可圖，致自訴人陷於錯誤，於
    附表一編號1 「日期」欄所示時間，誘騙自訴人陸續交付現
    金予乙○○共37萬5 千元投資冠良公司；事後乙○○又與己○○基於詐欺取財之犯意聯絡，陸續以漁工要借支薪水，或
    支付漁工家屬安家費等事由，連續於附表一編號2 至6 、附
    表二編號1 至3 、附表三編號1 至3 、6 「日期」欄所示時
    間，匯款如附表一2 至6 、附表二編號1 至3 、附表三編號
    1 至3 、6 「財物內容及金額」欄所示金額至己○○聯邦銀
    行板橋分行帳號000000000000號（下稱聯邦銀行板橋分行）
    之帳戶內；乙○○又基於詐欺取財之犯意，以漁工要借支薪
    水，或支付漁工家屬安家費為由，於附表三編號4 「日期」
    欄所示時間，向自訴人騙取現金5 萬元；另乙○○又於附表
    三編號5 「日期」欄所示時間，向自訴人佯稱要支付印尼人
    力輸出公司借牌押金及周轉金資金不足為由，致自訴人陷於
    錯誤，向自訴人騙取80萬元，因認被告乙○○、己○○2 人
    上揭行為，涉犯刑法第339 條第1 項之詐欺取財罪嫌；(二)乙○○、己○○2 人又將自訴人委託乙○○欲發予漁工之薪水
    款項，於附表一編號7 至9 「日期」欄所示時間，所匯至己○○上揭帳戶如附表一編號7 至9 「財物內容及金額」欄所
    示金額之款項，違背其等任務未發予印尼漁工，侵吞入己，
    及乙○○另將自訴人於附表一編號10至12「日期」欄所示時
    間所交付，欲委託乙○○發放予漁工如附表一編號10至12「
    財物內容及金額」欄所示金額之款項，違背其任務未發放予
    漁工，擅自侵吞入己，及將自訴人附表一編號13「日期」欄
    所交付，欲委託乙○○發放予掮客綽號「阿義」男子如附表
    一編號13「財物內容及金額」欄所示金額之佣金，違背其任
    務侵吞入己云云，因認被告乙○○、己○○2 人是部分行為
    ，涉犯刑法第342 條第1 項之背信罪嫌；(三)乙○○另將自訴
    人92年5 月13日，以2 萬7150元購買之電腦1 部（即附表一
    編號14），及92年6 月間，由自訴人交付4 萬5 千元予乙○○購買之無線電對講機1 組（即附表一編號15），帶到印尼
    使用後，即未曾歸還云云，因認被告乙○○是部分涉有刑法
    第336 條第2 項之業務侵占罪嫌。
貳、證據能力部分
一、按被告以外之人於審判外向法官所為之陳述，得為證據，刑
    事訴訟法第159 條之1 第1 項定有明文。本件證人即自訴人
    丙○○、證人丁○○於本院95年度易字第1178號案件審判時
    具結後所為之證述，在其等任意陳述之信用性無疑之情況下
    ，其等證述依法自具有證據能力。
二、按被告以外之人於審判外之陳述雖不符刑事訴訟法第159 條
    之1 至之4 等4 條之規定，而經當事人於審判程式同意作為
    證據，法院審酌該言詞陳述或書面陳述作成時之情況，認為
    適當者，亦得為證據；當事人、代理人或辯護人於法院調查
    證據時，知有刑事訴訟法第159 條第1 項不得為證據之情形
    ，而未於言詞辯論終結前聲明異議者，視為有前項之同意，
    同法第159 條之5 定有明文。本件證人即自訴人丙○○前於
    警詢、檢察事務官之證述，證人丁○○、甲○○、庚○○、
    戊○○前於警詢或檢察事務官詢問時所為之陳述，其等性質
    雖屬傳聞證據，惟其等所為之上開筆錄內容，業經本院審理
    時予以提示並告以要旨，且各經自訴人、辯護人及被告等人
    表示意見。當事人或辯護人已知上述筆錄乃傳聞證據，且均
    未於言詞辯論終結前對該等筆錄內容異議，依上開規定，是
    其等上揭證述內容應具有證據能力。
參、被告乙○○、己○○無罪部分
一、按犯罪事實應依證據認定之，無證據不得推定其犯罪事實；
    不能證明被告犯罪者，應諭知無罪之判決，刑事訴訟法第15
    4 條第2 項、第301 條第1 項分別定有明文。而認定犯罪事
    實所憑之證據，雖不以直接證據為限，間接證據亦包括在內
    ；然而無論直接或間接證據，其為訴訟上之證明，須於通常
    一般之人均不致有所懷疑，而得確信其為真實之程度者，始
    得據為有罪之認定，倘其證明尚未達到此一程度，而有合理
    之懷疑存在，致使無從為有罪之確信時，根據罪證有疑，利
    於被告之證據法則，即不得遽為不利被告之認定（最高法院
    76年度台上字第4986號判例意旨參照）。又刑法第339 條第
    1 項詐欺罪之成立，以意圖為自己或第三人不法所有，以詐
    術使人將本人或第三人之物交付為要件。所謂以詐術使人交
    付，必須被詐欺人因其詐術而陷於錯誤，若其所用方法，不
    能認為詐術，亦不致使人陷於錯誤，即不構成該罪；而刑法
    第342 條之背信罪，除有致生損害於本人財產或其他利益之
    事實外，並以行為人具有圖利自己或第三人或損害本人利益
    之意思為構成要件，此項犯意既屬於構成犯罪事實之一部，
    自應依證據認定，不能僅以客觀上發生損害本人利益之事實
    ，遽推定其有前項犯意；再者，刑法上之侵占罪，須持有人
    變易其原來之持有意思而為不法所有之意思，始能成立，如
    僅將持有物延不交還或有其他原因致一時未能交還，既缺乏
    主觀要件，即難遽以該罪相繩（最高法院46年台上字第260
    號、26年上字第1246號、68年台上字第3146號判例要旨參照
    ）。
二、自訴人認被告乙○○涉犯附表一編號1 至6 所示詐欺取財、
    附表一編號7 至13所示背信、附表一編號14至15所示之業務
    侵占之罪嫌，及認被告己○○涉犯附表一編號2 至6 所示詐
    欺取財、附表一編號7 至9 所示背信之罪嫌，無非係以其提
    出之出資匯款明細表、匯款單申請書及水單、現金支出傳票
    、佳安電腦公司估價單、借據等資料，資為論據。訊據被告
    乙○○、己○○均矢口否認上揭犯行，被告乙○○並辯稱自
    訴人及伊並非一開始談妥投資時就將投資金額全部拿出來，
    自訴人是陸續以匯款或現金交付方式將投資款交給伊，讓伊
    前往印尼找尋、訓練漁工後，仲介給國內其他公司，伊的投
    資款部分則陸續從前往印尼之機票、辦理仲介相關業務之費
    用中抵充，且自訴人之匯款有部分是個人借支，有部分用在
    辦理相關仲介印尼漁工業務之機票、交通費、籌備業務、尋
    找及訓練漁工，及支付漁工薪水、安家費等相關費用上，然
    無論自訴人匯至己○○帳戶，或親手交付給伊之款項，伊當
    時向自訴人拿取相關款項時，都已向自訴人報告並經自訴人
    同意後才匯款或交付相關款項，並無詐欺或背信之犯行，而
    從臺灣帶去印尼的電腦及無線電對講機，是在印尼招募漁工
    訓練後，遭未被錄取致心生不滿的漁工破壞，亦無侵占之情
    等語；被告己○○則辯稱伊是乙○○的同居人，並非冠良公
    司的會計，乙○○當時與自訴人要一起去印尼投資做生意，
    因為信用破產無法使用其本人帳戶，所以才借伊聯邦銀行板
    橋分行之帳戶使用，且伊雖曾從該帳戶領出部分款項支付家
    庭費用，然都是經過乙○○同意，伊沒有詐欺或背信之犯行
    等語。經查：
  (一)首先，被告乙○○辯稱伊與自訴人均非一開始談妥投資時就
    將投資金額全部拿出來，自訴人的部分是陸續將投資款交給
    伊，伊的投資款部分則陸續從前往印尼之機票、辦理仲介相
    關業務之費用中抵充等語。按自訴人與被告乙○○、第三人
    庚○○、甲○○4 人於91年底，原約定各出資12萬5 千元，
    共同投資成立冠良公司，以從事印尼籍漁工之仲介業務，並
    約由自訴人擔任負責人，乙○○則擔任總經理職務，後於92
    年4 月間，庚○○、甲○○因故退夥後，即由自訴人接下其
    等2 人之股份乙節，業據證人丙○○、庚○○、甲○○於本
    院審理時具結證述在卷（本院卷第119 至123 、69至70、81
    至82頁），且為被告乙○○所不爭執（本院卷第233 至234
    頁），應堪認定。而被告乙○○辯稱伊與自訴人均非一開始
    談妥投資時就將投資金額全部拿出來，自訴人的部分是陸續
    將投資款交給伊等語，核與證人丙○○於本院審理時具結證
    稱伊出資部分，並非一次全部完成出資，而係於合夥投資期
    間陸續交給乙○○等語（本院卷第120 至121 頁）相符，顯
    見被告乙○○辯稱伊與自訴人均非一開始談妥投資時就將投
    資金額全部拿出來等語，應堪採信。而自訴人雖指稱被告乙○○未出資，然為被告乙○○所否認，並供稱伊出資部分，
    係陸續從其前往印尼之機票、找尋漁工等支出費用中抵充等
    語（本院卷第233 至234 頁），足見被告乙○○是否果真未
    實際履行出資，顯有疑義。按自訴人自91年底與被告乙○○
    開始投資冠良公司，至93年間冠良公司停止仲介印尼漁工為
    止，從自訴人提出卷附經被告乙○○簽署之相關書據（包括
    借據、簽收單多筆金額僅1 、2 萬餘元），自訴人從未曾對
    被告乙○○是否未實際出資投資冠良公司乙節提出質疑或爭
    執，倘被告乙○○果真未按原先約定履行其出資12萬5 千元
    義務，衡情自訴人當會於合夥經營期間要求被告乙○○簽認
    相關文件，以保障其權益，然自訴人卻始終未有該舉，顯見
    自訴人提起本件自訴時空言主張被告乙○○未實際出資投資
    冠良公司云云，顯與常情不符，自難採信。另自訴人與被告
    乙○○合夥投資成立冠良公司，被告乙○○確實多次代表冠
    良公司前往印尼地區找尋、訓練漁工後，仲介給森源機械工
    程有限公司（下稱森源公司）、優泰（勝泰）人力資源管理
    顧問有限公司（下稱優泰公司）、臺灣立宇國際有限公司（
    下稱立宇公司）之事實，業據證人丙○○於本院審理時具結
    證稱冠良公司成立後，乙○○前往印尼沒多久就有引進印尼
    漁工，最多引進80幾個（本院卷第126 至127 頁）、證人戊○○於本院審理時具結證稱乙○○有幫森源公司引進印尼漁
    工，丙○○因為與乙○○是股東，也有前來收取仲介費（本
    院卷第38至39頁）、證人丁○○於本院審理時亦具結證稱有
    透過乙○○、丙○○的冠良公司幫忙替優泰公司引進印尼漁
    工（本院卷第173 頁）、證人辛○○於本院審理時亦具結證
    稱有透過乙○○、丙○○的冠良公司幫忙替立宇公司引進印
    尼漁工（本院卷第180 頁）等語，是自訴人與被告乙○○投
    資成立冠良公司後，被告乙○○確實多次替冠良公司前往印
    尼挑選、訓練漁工後仲介給森源公司、優泰公司、立宇公司
    等公司之事實，亦堪認定。故自訴人與被告乙○○投資成立
    冠良公司後，被告乙○○確有為冠良公司從事印尼漁工仲介
    業務藉以賺取佣金之事實，亦堪認定。是自訴人交付被告乙○○之37萬5 千元既為與被告乙○○合夥投資冠良公司之款
    項，自難認被告乙○○、己○○對自訴人交付投資款之舉有
    何施用詐術之情可言。
  (二)被告乙○○另辯稱無論自訴人匯至己○○帳戶，或親手交付
    給伊之款項，有部分是薪水借支，有部分是用在辦理相關仲
    介印尼漁工業務之機票、交通費、籌備業務、尋找及訓練漁
    工，及支付漁工薪水、安家費等相關費用上，且當時向自訴
    人拿取相關款項時，都已向自訴人報告並經自訴人同意後才
    匯款或交付相關款項等語。經查，從自訴人提出附表一編號
    2 、3 、10，附表三編號3 、4 之匯款單或現金支出傳票上
    （97審自42卷第6 、7 、16、18、21），自訴人均特別註明
    「光輝借」、「乙○○借支」、或「乙○○借貳萬元」等字
    樣，顯見被告乙○○辯稱有部分款項是向自訴人借支薪水之
    情，尚非無據。又被告乙○○曾透過戊○○交付附表一編號
    13之佣金6120元給綽號「阿義」（即曾仁義）乙節，業據證
    人戊○○於本院審理時具結證述在卷（本院卷第40頁），並
    提出付款憑單影本1 紙（本院卷第45頁），是自訴人指稱被
    告乙○○是部分詐欺行為，顯屬無稽。又冠良公司仲介給優
    泰公司的漁工，有部分漁工薪水是透過乙○○在印尼付給漁
    工家屬，雖然曾有1 、2 位漁工向優泰公司反應未如期領到
    薪水，然經過向乙○○反映後即已處理完成，漁工也順利出
    港作業乙節，復據證人丁○○於本院審理時具結證述在卷（
    本院卷第174 至175 頁），而證人辛○○於本院審理時亦具
    結證稱透過冠良公司介紹給立宇公司的漁工，除非漁工違約
    者外，其餘漁工都有順利領到薪水等語（本院卷第182 頁）
    ，顯見被告乙○○辯稱透過伊交付給漁工或其等家屬的薪水
    或安家費都有如數給付等語，亦堪採信。另從自訴人所提出
    附表一編號5 之匯款單上特別記載「邱先生叫10個船員代墊
    的機票款改作立宇4 個船員薪水…光輝代邱先生8 個船員機
    票費…」（97審自42卷第17頁）、編號7 之匯款單上特別記
    載「公司用」（97審自42卷第8 頁）、編號9 之匯款單上特
    別註記「廢鐵公司36萬…冠良公司付6 萬辦船員邱先生」（
    97審自42卷第19頁）、編號11之簽收單上特別註明「付船員
    薪水」、編號12之簽收單上特別註記「93年4 月5 日邱先生
    請款收176244元拿56000 薪水」（97審自42卷第24頁），及
    附表二編號1 之匯款單上特別記載「都是船員薪水」（97審
    自42卷第11頁）、附表三編號1 匯款單上特別記載「付阿義
    機票的錢」（97審自42卷第14頁）等字樣，顯見自訴人於支
    出上揭款項時，均清楚各筆款項之用途，是被告乙○○辯稱
    向自訴人拿取相關款項時，都有向自訴人報告並經自訴人同
    意後才匯款或交付乙節，堪值採信。
  (三)被告乙○○另辯稱冠良公司的電腦及無線電對講機，是在印
    尼幫立宇公司招募漁工訓練後，遭未被錄取致心生不滿的漁
    工破壞等語。經查，從卷附立宇公司之外派漁工需求書內容
    顯示，立宇公司曾以書面表示將有500 個漁工的需求（96上
    易860 卷第78頁），且證人辛○○於本院審理時亦具結證稱
    當時確實有到印尼挑選漁工，只有合格的才錄用，印象中有
    乙○○所述訓練一批漁工後僅挑選其中7 個漁工情事（本院
    卷第184 頁），並有被告乙○○提出賠付當地漁工之收據（
    本院卷第249 至257 頁）為證，顯見被告乙○○辯稱冠良公
    司的電腦及無線電對講機，是在印尼招募漁工訓練後，遭未
    被錄取致心生不滿的漁工破壞等語，亦非無據。
  (四)被告己○○則辯稱伊是乙○○的同居人，並非冠良公司的會
    計，乙○○當時與自訴人要一起去印尼投資做生意，因為信
    用破產無法使用其本人帳戶，所以才借伊帳戶使用等語。經
    查，己○○是乙○○的同居人，並非冠良公司的會計乙節，
    業據證人乙○○於本院審理時具結證述在卷（本院卷第97頁
    ），且從自訴人所提出之匯款單、現金支出傳票、借據等資
    料，均非經由被告己○○製作，上揭資料上亦無任何被告己○○之字跡，倘被告己○○為冠良公司之會計，衡情當應負
    責製作冠良公司相關收支憑證，顯見自訴人空言指稱被告己○○是冠良公司的會計云云，顯非可採。又被告己○○、乙○○既為同居關係，而被告乙○○又為冠良公司招募、訓練
    漁工，而長期待在印尼，是其借用同居人己○○之金融帳戶
    供自訴人匯款之用，或被告己○○經由同居人乙○○同意後
    從該帳戶內領取部分款項作為家用，乃屬人情之常，自難認
    有何詐欺或背信之犯行，併此敘明。
三、次外復查無其他證據足資證明被告乙○○有何附表一編號1
    至6 所示詐欺取財、附表一編號7 至13所示背信、附表一編
    號14至15所示之業務侵占之犯嫌，被告己○○有何附表一編
    號2 至6 所示詐欺取財、附表一編號7 至9 所示背信之犯行
    ，本件顯屬自訴人與被告乙○○間之民事投資糾紛，尚與詐
    欺取財、背信、業務侵占等罪嫌之構成要件有別，被告乙○○、己○○所辯均非不得採信，是依前揭規定及判例意旨，
    自應為被告乙○○、己○○就上揭部分為無罪之諭知。
肆、被告乙○○、己○○免訴部分
一、案件有左列情形之一者，應諭知免訴之判決：(一)曾經判決確
    定者；自訴程序，除本章有特別規定外，準用第246 條、第
    249 條及前章第2 節、第3 節關於公訴之規定，刑事訴訟法
    第302 條第1 款、第343 條定有明文。
二、本件被告乙○○、己○○被訴共同涉犯附表二編號1 至3所
    示詐欺取財之犯行，前經本院95年度易字第1178號判決後，
    檢察官及被告乙○○均不服提起上訴，經臺灣高等法院高雄
    分院以96年度上易字第860 號判決被告乙○○、己○○均無
    罪確定，有卷附本院調閱上開判決書各1 份可稽（96執他52
    92卷第3 至7 、8 至11頁），是本件自訴人就上揭曾經判決
    確定部分，再行提起自訴者，依同法第343 條準用第302 條
    第1 款之規定，應為免訴之諭知。又自訴人雖於97年12月29
    日具狀撤回附表二編號1 至3 部分之自訴（97審自42卷第62
    頁），惟上揭部分自訴人認被告乙○○、己○○係犯刑法第
    339 條第1 項之詐欺取財罪，並非刑事訴訟法第325 條第1
    項規定得撤回自訴之告訴或請求乃論之罪，依法不生撤回之
    效力，附此敘明。
伍、被告乙○○、己○○自訴不受理部分
一、案件有下列情形之一者，應諭知不受理之判決：…(四)曾為不
    起訴處分、撤回起訴或緩起訴期滿未經撤銷，而違背第260
    條之規定再行起訴者；自訴程序，除本章有特別規定外，準
    用第246 條、第249 條及前章第2 節、第3 節關於公訴之規
    定，刑事訴訟法第303 條第4 款、第343 條定有明文。
二、本件被告乙○○被訴涉犯附表三編號1 至6 所示詐欺取財之
    犯行，及被告己○○被訴涉犯附表三編號1 至3 、6 所示詐
    欺取財之犯行，前經臺灣高雄地方法院檢察署95年度偵字第
    12 65 號不起訴處分後，經告訴人（即自訴人）丙○○不服
    提起再議，臺灣高等法院高雄分院檢察署以95年度上聲議字
    第85 7號駁回再議之聲請確定，有卷附本院調閱上開不起訴
    處分書、再議駁回處分書各1 份可稽（95偵1265第49至50、
    58至59頁），是本件自訴人就上揭曾為不起訴處分確定部分
    ，違背刑事訴訟法第260 條之規定再行自訴者，依同法第34
    3 條準用第303 條第4 款之規定，應為自訴不受理之諭知。
    又自訴人雖於97年12月29日具狀撤回附表三編號1 至5 部分
    之自訴（97審自42卷第62頁），及於98年7 月29日審理時當
    庭對附表三編號5 部分表示撤回（本院卷第36頁），惟上揭
    部分自訴人認被告乙○○、己○○係犯刑法第339 條第1項
    之詐欺取財罪，並非刑事訴訟法第325 條第1 項規定得撤回
    自訴之告訴或請求乃論之罪，依法不生撤回之效力，附此敘
    明。
據上論斷，應依刑事訴訟法第301 條第1 項、第302 條第1 款、
第303 條第4 款、第343 條，判決如主文。
中    華    民    國    99    年    5     月    19    日
                    刑事第六庭審判長法  官  李璧君
                                    法  官  鄭峻明
                                    法  官  曾仁勇
以上正本證明與原本無異。
如不服本判決應於收受本判決後10日內向本院提出上訴書狀，並
應敘述具體理由，如未敘述上訴理由者，應於上訴期間屆滿後20
日內補提理由書狀於本院（均須按他造當事人之人數附繕本）「
切勿逕送上級法院」。
中    華    民    國    99    年    5     月    19    日
                                  書記官  王紀芸
附表一
┌──┬────┬───────┬────────┬─────┬────────┐
│編號│日期    │財物內容及金額│付款方式        │被告姓名  │自訴罪名及法條  │
│    │        │（新台幣）    │                │          │                │
├──┼────┼───────┼────────┼─────┼────────┤
│ 1  │91年底起│37萬5千元     │陸續以現金交付林│乙○○    │刑法第339 條第1 │
│    │        │              │光輝            │          │項之詐欺取財罪  │
│    │        │              │                │          │                │
│    │        │              │                │          │                │
├──┼────┼───────┼────────┼─────┼────────┤
│ 2  │92.1.30 │2萬元         │匯款至己○○聯邦│乙○○、張│同上            │
│    │        │              │銀行板橋分行帳號│寶方      │                │
│    │        │              │00000000號帳戶  │          │                │
├──┼────┼───────┼────────┼─────┼────────┤
│ 3  │92.3.3  │2萬2千元      │同上            │同上      │同上            │
├──┼────┼───────┼────────┼─────┼────────┤
│ 4  │92.5.15 │2萬4千元      │同上            │同上      │同上            │
├──┼────┼───────┼────────┼─────┼────────┤
│ 5  │92.11.10│5萬元         │同上            │同上      │同上            │
├──┼────┼───────┼────────┼─────┼────────┤
│ 6  │93.2.9  │6萬6千6百元   │同上            │同上      │同上            │
├──┼────┼───────┼────────┼─────┼────────┤
│ 7  │92.3.25 │1萬5千元      │同上            │同上      │刑法第342 條第1 │
│    │        │              │                │          │項之背信罪      │
├──┼────┼───────┼────────┼─────┼────────┤
│ 8  │92.5.30 │13萬元        │同上            │同上      │同上            │
├──┼────┼───────┼────────┼─────┼────────┤
│ 9  │93.1.6  │6萬元         │同上            │同上      │同上            │
├──┼────┼───────┼────────┼─────┼────────┤
│ 10 │93.1.20 │2萬元         │現金            │乙○○    │同上            │
├──┼────┼───────┼────────┼─────┼────────┤
│ 11 │93.2.7  │3萬元         │同上            │同上      │同上            │
├──┼────┼───────┼────────┼─────┼────────┤
│ 12 │93.4.5  │5萬6千元      │同上            │同上      │同上            │
├──┼────┼───────┼────────┼─────┼────────┤
│ 13 │93.6.15 │6120元        │同上            │同上      │同上            │
├──┼────┼───────┼────────┼─────┼────────┤
│ 14 │92.5.13 │電腦1 部（價值│乙○○取走      │乙○○    │刑法第336 條第2 │
│    │        │2萬7150元）   │                │          │項之業務侵占罪  │
├──┼────┼───────┼────────┼─────┼────────┤
│ 15 │92.6月間│無線電對講機1 │同上            │同上      │同上            │
│    │        │組（價值約4 萬│                │          │                │
│    │        │5千 元）      │                │          │                │
└──┴────┴───────┴────────┴─────┴────────┘
附表二
┌──┬────┬───────┬────────┬─────┬────────┬──────┐
│編號│日期    │財物內容及金額│付款方式        │被告姓名  │自訴罪名及法條  │曾經判決確定│
│    │        │（新台幣）    │                │          │                │            │
├──┼────┼───────┼────────┼─────┼────────┼──────┤
│ 1  │92.6.17 │4萬1377元     │匯款至己○○聯邦│乙○○、張│刑法第339 條第1 │臺灣高等法院│
│    │        │              │銀行板橋分行帳號│寶方      │項之詐欺取財罪  │高雄分院96年│
│    │        │              │00000000號帳戶  │          │                │度上易字第  │
│    │        │              │                │          │                │860號       │
├──┼────┼───────┼────────┼─────┼────────┼──────┤
│ 2  │92.6.27 │5萬6千元      │同上            │同上      │同上            │同上        │
├──┼────┼───────┼────────┼─────┼────────┼──────┤
│ 3  │92.7.23 │2萬5166元     │同上            │同上      │同上            │同上        │
└──┴────┴───────┴────────┴─────┴────────┴──────┘
附表三
┌──┬────┬───────┬────────┬─────┬────────┬───────┐
│編號│日期    │財物內容及金額│付款方式        │被告姓名  │自訴罪名及法條  │曾為不起訴處分│
│    │        │（新台幣）    │                │          │                │而違背規定再行│
│    │        │              │                │          │                │提起自訴      │
├──┼────┼───────┼────────┼─────┼────────┼───────┤
│ 1  │92.8.18 │10萬3490元    │匯款至己○○聯邦│乙○○、張│刑法第339 條第1 │臺灣高雄地方法│
│    │        │              │銀行板橋分行帳號│寶方      │項之詐欺取財罪  │院檢察署95年度│
│    │        │              │00000000號帳戶  │          │                │偵字第1265號、│
│    │        │              │                │          │                │臺灣高等法院高│
│    │        │              │                │          │                │雄分院95年度上│
│    │        │              │                │          │                │聲議字第857 號│
├──┼────┼───────┼────────┼─────┼────────┼───────┤
│ 2  │92.9.7  │8 萬1918元    │同上            │同上      │同上            │同上          │
├──┼────┼───────┼────────┼─────┼────────┼───────┤
│ 3  │92.10.3 │1萬5千元      │同上            │同上      │同上            │同上          │
├──┼────┼───────┼────────┼─────┼────────┼───────┤
│ 4  │92.12.4 │5萬元         │現金            │乙○○    │同上            │同上          │
│    │        │              │                │          │                │              │
├──┼────┼───────┼────────┼─────┼────────┼───────┤
│ 5  │92.4.4  │80萬元        │同上            │同上      │同上            │同上          │
├──┼────┼───────┼────────┼─────┼────────┼───────┤
│ 6  │93.1.9  │10萬元        │匯款至己○○聯邦│乙○○、張│同上            │同上          │
│    │        │              │銀行板橋分行帳號│寶方      │                │              │
│    │        │              │00000000號帳戶  │          │                │              │
└──┴────┴───────┴────────┴─────┴────────┴───────┘

司法院資訊處製作；財團法人民間司法改革基金會備份。
